臺灣高雄地方法院刑事判決　　　　　　 100年度易字第1340號
公　訴　人　臺灣高雄地方法院檢察署檢察官
被　　　告　鄭瓊瑤
上列被告因竊盜案件，經檢察官提起公訴（100年度偵字第24029
號），被告於準備程序中就被訴事實為有罪之陳述，經本院裁定
改以簡式審判程序審理，判決如下：
    主  文
鄭瓊瑤犯竊盜罪，累犯，處有期徒刑伍月，如易科罰金，以新臺
幣壹仟元折算壹日；又犯竊盜罪，累犯，處有期徒刑陸月，如易
科罰金，以新臺幣壹仟元折算壹日，扣案鑰匙壹支沒收；又犯竊
盜罪，累犯，處有期徒刑肆月，如易科罰金，以新臺幣壹仟元折
算壹日。應執行有期徒刑壹年貳月，如易科罰金，以新臺幣壹仟
元折算壹日，扣案鑰匙壹支沒收。
    事  實
一、鄭瓊瑤曾於94年間因施用毒品、竊盜案件，分別經本院以94
    年度簡上字第840號判處有期徒刑1年確定（嗣經減刑為6 月
    ），以94年度易字第1871號判處有期徒刑1年確定，上開2案
    接續執行，於96年7 月16日執行完畢出監。猶不知悛悔，竟
    基於意圖為自己不法所有之竊盜犯意，分別為下列行為：
  (一)於100年8月15日前之某日，在高雄市○鎮區○○街74號之建
    築工地內，以徒手竊取謝宗燕所有之鋼筋鐵圈1 袋（重量約
    30 公斤）得手，並以新臺幣（下同）約700元變賣後，所得
    款項供己花用殆盡。
  (二)於100年8月15日7 時30分許，在高雄市旗津區○○○路13巷
    34之2號前騎樓處，見李志龍所有車牌號碼GKW-636重型機車
    1輛（登記名義人為李章），停放該處無人看管，便以自
    備鑰匙啟動該機車電門後竊取之，供己代步之用。
  (三)於100年8月15日19時30分許前之某時，騎乘前揭竊得之機車
    至上開(一)之相同地點，以相同手法，竊取謝宗燕所有之鋼筋
    鐵圈1 袋（重量約30公斤）得手後，正以上開機車裝載，欲
    運往銷贓變賣時，經謝宗燕察覺後立即報警處理，為警於是
    日19時30分許當場查獲，而揭悉上情。
二、案經高雄市政府警察局前鎮分局移送臺灣高雄地方法院檢察
    署檢察官偵查起訴。
    理  由
一、本件被告鄭瓊瑤所犯均非死刑、無期徒刑或最輕本刑三年以
    上有期徒刑之罪，亦非高等法院管轄第一審案件，且於準備
    程序進行中，被告先就被訴事實為有罪之陳述，經告知被告
    簡式審判程序之旨，並聽取檢察官、被告之意見後，本院認
    無不得或不宜改依簡式審判程序進行之處，爰依刑事訴訟法
    第273條之1第1項、第284條之1 規定，裁定本件由受命法官
    獨任進行簡式審判程序，另本件之證據調查，依刑事訴訟法
    第273條之2規定，不受同法第159條第1項、第161條之2、第
    161條之3、第163條之1及第164條至第170條規定之限制，合
    先敘明。
二、上開犯罪事實，業據被告鄭瓊瑤迭次於警詢、偵查及本院審
    理中均坦承不諱（見偵卷第4頁背面、第6頁背面、第44頁，
    本院卷第15頁、第35頁），核與證人即被害人謝宗燕、李志
    龍所述之失竊情形相符（見偵卷第7頁至第9頁），並有高雄
    市政府警察局前鎮分局搜索扣押筆錄、扣押物品目錄表、扣
    押物品收據、車輛詳細資料報表、高雄市政府警察局車輛尋
    獲電腦輸入單各1份、100年8月15日現場及查獲照片4幀（見
    偵卷第10至13頁、第15頁、第21頁、第23頁、第27至28  頁
    ）及扣案機車鑰匙1 支可佐，足認被告自白核與事實相符，
    本件事證明確，被告所犯上開3 次竊盜犯行，均堪以認定，
    應依法論科。
三、核被告所為，均係犯刑法第320條第1項之普通竊盜罪。被告
    所犯上開3 次竊盜罪間，犯意個別，行為互殊，應予分論併
    罰。又被告前有如事實欄所載之科刑執行記錄，於96年7 月
    16日執行完畢出監，此有臺灣高等法院被告前案紀錄表在卷
    可稽（見本院卷第7頁至第12頁），其於刑之執行完畢後，5
    年內故意再犯本件有期徒刑以上之罪，均為累犯，應加重其
    刑。爰審酌被告有毒品危害防制條例、竊盜等犯罪前科紀錄
    ，素行不佳，有上開前案紀錄表可證，並正值青壯，惟不思
    正途賺取金錢，竟起歹念率爾竊取他人財物，侵害被害人之
    財產法益，所為實有不該，復考量所竊之鋼筋鐵圈2 袋（重
    量均約30公斤）及重型機車1輛，價值分別約為700 元、700
    元及10,000元，其中鋼筋鐵圈1袋與重型機車1輛，均經警發
    還被害人在案，有贓物認領保管單2 紙附卷可考（見偵卷第
    14頁、第16頁），信被害人所受之財產損失已獲相當程度之
    減輕，且被告實際不法所得僅為變賣鋼筋鐵圈1袋之700餘元
    ，暨被告犯後坦承本件犯行，態度尚佳等一切具體情狀，分
    別量處如主文所示之刑，暨諭知易科罰金之折算標準，並定
    其應執行刑及諭知如主文所示之易科罰金折算標準，以資懲
    儆。至扣案之鑰匙1 支，為被告所有，且為供本件犯罪所用
    ，業據其自承在卷（見偵卷第4 頁背面），爰依刑法第38條
    第1項第2款規定宣告沒收之。
四、另檢察官雖以被告曾有多次竊盜案前科，復為本件多次犯行
    ，顯有犯罪之習慣，乃併予聲請依竊盜犯贓物犯保安處分條
    例第3條第1項第1 款規定，諭知強制工作等語。惟按18歲以
    上之竊盜犯、贓物犯，有犯罪之習慣者，得於刑之執行前，
    令入勞動場所強制工作，竊盜犯贓物犯保安處分條例第3 條
    第1 項固定有明文。又有犯罪之習慣或因遊蕩或懶惰成習而
    犯罪者，於刑之執行前，令入勞動場所，強制工作，刑法第
    90條第1 項亦有明文可考。是依上開規定，令被告於刑之執
    行前，入勞動場所強制工作者，應以被告「有犯罪習慣或因
    遊蕩、懶惰成習而犯罪」為前提，並應有具體之事實以資證
    明，而非一有犯罪前科、累犯或被告犯有數案件等情形，即
    得認為有犯罪之習慣。經查，本件被告雖屢為竊盜犯行，惟
    被告於96年7 月16日因竊盜、毒品案件接續執行完畢出監後
    ，直至100年7月23日8時許始另犯竊盜案（現由本院以100年
    度簡字第4453號審理中），顯見被告自96年7 月16日出監後
    至100年7月23日間，並無其他竊盜犯行，故與犯罪成性並以
    竊盜維生之情狀尚屬有別，且查無其他具體事證，得據以認
    定被告確有犯罪習慣，或因遊蕩、懶惰成習而犯罪。況本院
    於量刑時，已將被告之前科紀錄，併予納入考量，而認被告
    經本件刑罰之宣告及執行，應已足以收教化矯治之效，改正
    其犯罪觀念，爰不另為強制工作之諭知，併此敘明。
據上論斷，應依刑事訴訟法第273條之1 第1項、第284條之1、第
299條第1項前段，第320條第1項、第47條第1項、第41條第1項、
第8項、第51條第5款、第38條第1項第2款，刑法施行法第1條之1
，判決如主文。
本案經檢察官林英奇到庭執行職務。
中    華    民    國   100    年    9     月    26    日
                     刑事第六庭法   官  李承曄
以上正本證明與原本無異。
如不服本判決應於收受判決後10日內向本院提出上訴書狀，並應
敘述具體理由。其未敘述上訴理由者，應於上訴期間屆滿後20日
內向本院補提理由書(均須按他造當事人之人數附繕本)「切勿逕
送上級法院」。
中    華    民    國   100    年    9     月    26    日
                                書記官  吳韻芳
附錄本判決論罪之法條：
刑法第320條第1項
意圖為自己不法之所有或第三人不法之所有，而竊取他人之動產
者，為竊盜罪，處5年以下有期徒刑、拘役或500元以下罰金。